臺灣新北地方法院三重簡易庭民事裁定
                                     111年度重救字第24號
聲  請  人  蔡思瑀  
代  理  人  謝富凱律師
(法扶律師)                           
相  對  人  王新憲  
上列聲請人與相對人間請求侵權行為損害賠償(交通)事件，聲請
人聲請訴訟救助，本院裁定如下： 
    主  文
准予訴訟救助。 
    理  由
一、聲請意旨略以：聲請人無資力支付訴訟費用，向財團法人法
    律扶助基金會新北分會申請法律扶助，審查結果認聲請人之
    資力符合扶助之標準而全部准予扶助，為此，爰依法律扶助
    法第63條、民事訴訟法第107條及第109條，請求准予訴訟救
    助等語。
二、按經分會准許法律扶助之無資力者，其於訴訟或非訟程序中
    ，向法院聲請訴訟救助時，除顯無理由者外，應准予訴訟救
    助，不受民事訴訟法第108條規定之限制，為民國104年7月1
    日修正之法律扶助法第63條所明定（該條文並已於104年7月
    6日生效），其立法理由為：「鑑於民事訴訟及行政訴訟之
    訴訟救助亦以無資力為前提，而法律扶助之申請人，既符合
    本法所定無資力之要件，而經分會准許法律扶助，其再向法
    院聲請訴訟救助時，法院就其有無資力，允宜無庸再審查，
    以簡省行政成本，並強化訴訟救助之功能，爰刪除但書規定
    ，並參考民事訴訟法第107條第1項但書規定，限定除有顯無
    理由之情形外，法院應准予訴訟救助。」，是依修正後之上
    開規定，財團法人法律扶助基金會分會審查准許法律扶助之
    無資力者，除其所提訴訟顯無理由外，法院應准許其訴訟救
    助之聲請。又民事訴訟法第107條所謂顯無勝訴之望者，係
    指聲請訴訟救助之當事人所提起之訴或上訴依其主張之事實
    於法律上本無獲得勝訴之望，或其起訴或上訴為不合法之情
    形而言，若尚須經法院調查辯論後，始能知悉其勝負之結果
    者，不得謂為顯無勝訴之望，最高法院87年度台抗字第660
    號裁定可資參照。
三、經查，聲請人主張其無資力支出訴訟費用，經財團法人法律
    扶助基金會新北分會准予扶助，扶助種類訴訟代理及辯護，
    扶助內容-程序民事簡易程序第一審乙節，業據其提出財團
    法人法律扶助基金會新北分會扶助律師接案通知書暨案件辦
    理情形回報單1紙為證。又聲請人所提之本案訴訟，係主張
    因相對人故意或過失不法侵害聲請人之權利，相對人依法應
    賠償聲請人醫藥費用暨醫療用品費用、交通費用、不能工作
    之損失、看護費用及精神慰撫金等。依上開說明，此情尚待
    法院調查及辯論，始能知悉其勝負之結果，要難認為顯無理
    由。綜上，聲請人聲請訴訟救助，揆諸上揭法律規定，核無
    不合，應予准許。　
四、依民事訴訟法第107條、法律扶助法第63條，裁定如主文。
中　　華　　民　　國　　111 　年　　6 　　月　　8 　　日
                      臺灣新北地方法院三重簡易庭
                            法  官  彭松江
以上為正本係照原本作成。
如不服本裁定，應於送達後10日內，向本院提出抗告狀並表明抗
告理由，如於本裁定宣示後送達前提起抗告者，應於裁定送達後
10日內補提抗告理由書（須附繕本），並繳納抗告費新臺幣1000
元。
中　　華　　民　　國　　111 　年　　6 　　月　　8　　日
                            書記官  許雁婷